【裁判字號】    95,交聲,229
【裁判日期】    950412
【裁判案由】    聲明異議
【裁判全文】
臺灣彰化地方法院交通事件裁定         95年度交聲字第229號
原處分機關  交通部公路總局臺中區監理所彰化監理站
異  議  人
即受處分人  甲○○
上列異議人即受處分人因違反道路交通管理處罰條例案件，對交
通部公路總局臺中區監理所彰化監理站95年3月6日彰監四字第裁
64－GC0000000號裁決不服，聲明異議（原舉發案號：臺中市警
察局中市警交字第GC0000000號舉發違反道路交通管理事件通知
單），本院裁定如下：
    主  文
原處分撤銷。
甲○○不罰。
    理  由
一、異議人聲明異議意旨略以：舉發違反道路交通管理事件通知
    單上簽名之字體與本人簽名不符，並非本人之簽名，且本人
    也無到過違規地點，請求撤銷原處分等語。
二、按「汽車駕駛人轉彎時，有下列情形之一者，處新臺幣六百
    元以上一千八百元以下罰鍰：二、不依標誌、標線、號誌指
    示。」、「汽車行駛至交岔路口，其行進、轉彎，應依左列
    規定：應遵守燈光號誌或交通警察之指示，遇有交通警察指
    揮與燈光號誌並用時，以交通警察之指揮為準。」分別為道
    路交通管理處罰條例第48條第1項第2款及道路交通安全規則
    第102條第1項第1款所明定，違反道路交通管理處罰條例第
    48條規定者並應依同條例第63條第1項第1款規定記違規點數
    1點，合先敘明。
三、查本件異議人即受處分人甲○○於93年5月9日15時0分駕駛
    車牌號碼YBZ─672重機車，在臺中市○○路、民權路口
   「未依規定兩段式左轉」違規，經警攔停檢查後因認有上述
    違規情事，遂掣單舉發，此有臺中市警察局中市警交字第
   GC0000000號舉發違反道路交通管事件通知單一紙在卷可稽。
   惟異議人堅決否認有上揭違規行為，辯稱：舉發單上之簽名
   非伊所簽，伊未有前揭違規事實等語。經查，證人即當日舉
   發之員警陳文昌到庭結證稱，其對當日在罰單上簽名的人是
   否為異議人甲○○沒有印象則本件違規之駕駛人是否為異議
   人，即非無疑；況異議人於本院到庭親自簽名，其字跡與卷
   附舉發通知單上「甲○○」之簽名形式，互相核對、比較之
   結果，其間有關運筆、勾取、轉折及書寫之慣性等處，均有
   極大之不同，與異議人異議狀上之具狀人之簽名，亦明顯不
   同，實難認為係屬同一人所為，足見異議人辯稱其遭他人冒
   簽等情應堪信為真實，綜上，既無足夠證據證明異議人即為
   本件違規之駕駛人，前開舉發內容即有違誤，原處分機關據
   引對異議人所為之處分，難謂允當，自應由本院將原處分撤
   銷，改諭知異議人即受處分人甲○○不罰，以資適法。
據上論斷，應依道路交通案件處理辦法第二十條前段，裁定如
主文。
中    華    民    國    95    年    4  月  12    日
                      交通法庭  法  官  姚銘鴻
以上正本證明與原本無異。
如不服本裁定，應於裁定送達後5日內向本院提出抗告狀 (須附
繕本 )。
中    華    民    國    95    年    4     月    13    日
                                書記官  謝志鑫


司法院資訊處製作；財團法人民間司法改革基金會備份。
